臺灣士林地方法院刑事判決
110年度易字第587號
公  訴  人  臺灣士林地方檢察署檢察官
被      告  林智清



選任辯護人  陳子偉律師（法扶律師）
輔  佐  人
即被告之父  林明德

上列被告因竊盜案件，經檢察官提起公訴（110年度偵字第15767
號），本院判決如下：
    主  文
林智清犯竊盜罪，處罰金新臺幣肆仟元，如易服勞役，以新臺幣
壹仟元折算壹日。
    事  實
一、林智清意圖為自己不法之所有，於民國110年8月11日8時33
    分許，在蔡瓊儀任職在臺北市○○區○○街00號統一超商西安門
    市內，趁無人注意之際，徒手竊取店內貨架上之行動電源1
    個(價值新臺幣599元)，得手後，未結帳即離去。嗣於蔡瓊
    儀清點商品時，發現遭竊，經調閱店內監視器錄影畫面，並
    報警處理，始查悉上情。
二、案經蔡瓊儀訴由臺北市政府警察局北投分局報告臺灣士林地
    方檢察署檢察官偵查起訴。
    理  由
壹、程序事項
一、關於證據能力之意見：
  ㈠按被告以外之人於審判外之言詞或書面陳述，除法律有規定
    者外，不得作為證據，刑事訴訟法第159條第1項固有明文。
    惟被告以外之人於審判外之陳述，經當事人於審判程序同意
    作為證據，法院審酌該言詞陳述或書面陳述作成時之情況，
    認為適當者，亦得為證據；當事人、代理人或辯護人於法院
    調查證據時，知有上開刑事訴訟法第159條第1項不得為證據
    之情形，而未於言詞辯論終結前聲明異議者，視為有前項之
    同意，刑事訴訟法第159條之5亦有明文。查本判決下列引用
    之被告林智清以外之人於審判外之陳述，雖屬傳聞證據，惟
    因檢察官、輔佐人及辯護人於本院準備程序同意該等證據之
    證據能力，迄言詞辯論終結時亦未聲明異議，本院審酌各該
    證據作成之情況，核無非法取證或證明力明顯偏低之瑕疵，
    以之作為證據，應屬適當，依前揭法條規定，認均有證據能
    力。
  ㈡次按刑事訴訟法第159條至第159條之5有關傳聞法則之規定，
    乃對於被告以外之人於審判外之言詞或書面陳述之供述證據
    所為之規範；至非供述證據之書證、物證則無傳聞法則規定
    之適用，如該非供述證據非出於違法取得，並已依法踐行調
    查程序，即不能謂其無證據能力。查下列非供述證據，並無
    證據證明係出於違法取得之情形，復經本院依法踐行調查程
    序，自均有證據能力。
貳、實體事項：
一、認定犯罪事實所憑之證據及理由：　　　
    訊據被告於警詢時坦承於前述時地，徒手竊取店內貨架上之
    行動電源1個，得手後，未結帳即離去（偵卷第11頁），然
    而於偵查中及本院準備程序時，雖均坦承有拿走行動電源1
    個，惟否認竊盜犯行並辯稱其有病等語（見偵卷第33-34頁
    、院卷第60、77頁）。經查：
  ㈠被告前述竊盜犯行，有證人即統一超商店員蔡瓊儀於警詢證
    述在卷(見偵卷第23至27頁)，輔佐人即被告之父林明德及被
    告辯護人於本院訊問時均為被告認罪之陳述（本院卷第59頁
    ）；並有監視器畫面擷圖（偵卷第33至34頁）可資佐證。足
    徵被告之任意性自白與事實相符，可以採信。本案事證明確
    ，被告上揭犯行堪以認定，應依法論科。
二、論罪科刑：
　㈠核被告所為，係犯刑法第320條第1項之竊盜罪。
　㈡爰審酌被告不思以正當途徑賺取所需，任意竊取他人財物，
    不尊重他人財產權，破壞社會治安，所為實不足取。復考量
    被告犯後坦承犯行，與被害人達成和解，已賠償損失，有和
    解書1份在卷可稽（審易卷第37頁），復斟酌被告罹患精神
    疾病，有被告所提中度身心障礙證明及重大傷病卡在卷可稽
    ，暨輔佐人於本院訊問時陳稱：被告國中畢業之最高學歷，
    無業，現由輔佐人即被告之父親扶養，未婚，無須扶養之親
    屬等語之智識程度及家庭經濟狀況，與被告犯罪之動機、目
    的、手段、所生危害、所竊取物品之價值等一切具體情狀，
    量處如主文所示之刑，並依刑法第42條第3項前段之規定，
    諭知易服勞役之折算標準。
  ㈢被告輔佐人及辯護人請求就被告本件犯行宣告緩刑，然查被
    告於此之前未曾因故意犯罪受有期徒刑以上刑之宣告，有臺
    灣高等法院被告前案紀錄表在卷可稽，雖符合刑法第74條第
    1項規定，惟其自99年起迄本件犯行之前，即有多次竊盜犯
    行，法院也曾給予被告緩刑之宣告，但又因犯竊盜罪而經撤
    銷緩刑之宣告（本院104年度撤緩字第22號），亦有臺灣高
    等法院被告前案紀錄表在卷可證（本院卷第71至79頁）。是
    故被告於本件犯後警詢時雖有坦承犯行，並由其輔佐人賠償
    被害人全部損失，加以被告患有精神疾病，對事理判斷能力
    稍差，但依前述臺北榮民總醫院111年2月16日另案精神狀況
    鑑定書所載，被告曾於110年5月12日至該院接受心理衡鑑，
    認被告知道那些行為不被社會允許，並可模仿一些簡單的策
    略以逃避當下被處罰，並參考被告個人生活史及病史、既往
    犯案史及事發前後及當時狀態並精神狀態檢查，認定被告於
    他案行為時，未達「不能辨識其行為違法或依欠缺其辨識而
    行為之能力」，亦未達「辨識其行為違法或依其辨識而行為
    之能力顯著降低」等程度（本院卷第27至35頁）。是被告並
    無因之前多次犯行而生警惕之心，自難認其經此科刑之教訓
    後，已知所警惕而無再犯之虞，本院認為宣告緩刑並不適當
    ，爰不予宣告緩刑。
四、被告於本案所竊取之行動電源1個，固屬於被告犯罪所得，
    本應依刑法第38條之1第1項、第3項規定宣告沒收、追徵其
    價額，然被告業與告訴人達成和解並已賠償貨品價格，如再
    宣告沒收、追徵，有過苛之虞，爰依同法第38條之2第2項規
    定，不予宣告沒收或追徵。　　
據上論斷，應依刑事訴訟法第299條第1項前段判決如主文。
本案經檢察官陳銘鋒偵查起訴，檢察官吳昭瑩到庭執行職務。
中　　華　　民　　國　　111 　年　　10 　　月　　3　　日
                  刑事第六庭法  官  李建忠
以上正本證明與原本無異。
如不服本判決應於收受送達後20日內向本院提出上訴書狀，並應
敘述具體理由。其未敘述上訴理由者，應於上訴期間屆滿後20日
內向本院補提理由書（均須按他造當事人之人數附繕本）「切勿
逕送上級法院」。
因疫情而遲誤不變期間，得向法院聲請回復原狀。
                            書記官  林承翰
中　　華　　民　　國　　111 　年　　10　　月　　3 　　日
附錄：本案論罪科刑法條全文
中華民國刑法第320條
意圖為自己或第三人不法之所有，而竊取他人之動產者，為竊盜
罪，處五年以下有期徒刑、拘役或五十萬元以下罰金。
意圖為自己或第三人不法之利益，而竊佔他人之不動產者，依前
項之規定處斷。
前二項之未遂犯罰之。